th: คุณสมบัติที่พักข้อมือ: ฐานกันลื่น; เจลเย็น; โค้งตามสรีรศาสตร์; ปรับความสูงได้; ยึดด้วยแม่เหล็ก; ไฟ RGB; แผ่นรองเปลี่ยนได้; เย็บขอบ; ปลอกซักได้; กันน้ำ; อื่นๆ
bg-BG: Функции на подложката за китка: Основа против хлъзгане; Охлаждащ гел; Ергономичен контур; Регулируема височина; Магнитно прикрепване; RGB осветление; Сменяеми подложки; Зашити ръбове; Миещ се калъф; Водоустойчив; Други
sk-SK: Funkcie opierky zápästia: Protišmyková základňa; Chladiaci gél; Ergonomický tvar; Výškovo nastaviteľný; Magnetické uchytenie; RGB podsvietenie; Vymeniteľné vložky; Šité okraje; Prateľný návlek; Odolný voči vode; Iné
ru: Функции подставки под запястья: Нескользящее основание; Охлаждающий гель; Эргономичный контур; Регулируемая высота; Магнитное крепление; RGB-подсветка; Сменные подушки; Прошитые края; Моющийся чехол; Водостойкий; Другой
zh-CN: 手腕托功能: 防滑底座; 冷却凝胶; 人体工学轮廓; 高度可调; 磁吸连接; RGB 灯; 可更换垫片; 锁边设计; 可洗罩; 防水; 其他
pt-BR: Recursos do apoio de pulso: Base antiderrapante; Gel refrescante; Contorno ergonômico; Altura ajustável; Fixação magnética; Iluminação RGB; Almofadas substituíveis; Bordas costuradas; Capa lavável; Resistente à água; Outro
da: Håndledsstøttefunktioner: Skridsikker bund; Kølende gel; Ergonomisk kontur; Højdejusterbar; Magnetisk fastgørelse; RGB-belysning; Udskiftelige puder; Syede kanter; Vaskbart betræk; Vandtæt; Andet
pl: Funkcje podpórki pod nadgarstek: Antypoślizgowa baza; Żel chłodzący; Ergonomiczny kontur; Regulowana wysokość; Mocowanie magnetyczne; Oświetlenie RGB; Wymienne podkładki; Zszyte krawędzie; Zmywalny pokrowiec; Wodoodporne; Inne
el: Χαρακτηριστικά στηρίγματος καρπού: Αντιολισθητική βάση; Ψυκτική γέλη; Εργονομικό περίγραμμα; Ρυθμιζόμενο ύψος; Μαγνητική προσάρτηση; Φωτισμός RGB; Αντικαταστάσιμα μαξιλαράκια; Ραμμένες άκρες; Πλενόμενο κάλυμμα; Ανθεκτικό στο νερό; Άλλο
ro-RO: Caracteristici suport pentru încheietură: Bază antiderapantă; Gel de răcire; Contur ergonomic; Înălțime ajustabilă; Atașare magnetică; Iluminare RGB; Perne înlocuibile; Margini cusute; Husă lavabilă; Rezistentă la apă; Altele
sv: Handledsstödsfunktioner: Halkfri yta; Kylgel; Ergonomisk kontur; Höjdjusterbar; Magnetisk fastsättning; RGB-belysning; Utbytbara dynor; Sydda kanter; Tvättbart överdrag; Vattentålig; Övrigt
vi: Tính năng kê cổ tay: Đế chống trượt; Gel làm mát; Đường cong công thái học; Điều chỉnh độ cao; Gắn từ tính; Ánh sáng RGB; Miếng lót có thể thay thế; Các cạnh được khâu; Vỏ bọc có thể giặt; Loại chống nước; Khác
en: Wrist rest features: Anti-slip base; Cooling gel; Ergonomic contour; Height adjustable; Magnetic attachment; RGB lighting; Replaceable pads; Stitched edges; Washable cover; Water resistant; Other
tr: Bilek desteği özellikleri: Kaydırmaz taban; Soğutucu jel; Ergonomik kontur; Yükseklik ayarlı; Manyetik bağlantı; RGB aydınlatma; Değiştirilebilir pedler; Dikişli kenarlar; Yıkanabilir kılıf; Suya Dayanıklı; Diğer
hu: Csuklótámasz jellemzői: Csúszásmentes alap; Hűtő gél; Ergonomikus kontúr; Magasságállítható; Mágneses rögzítés; RGB-világítás; Cserélhető párnák; Tűzött élek; Mosható huzat; Vízálló; Egyéb
nb: Funksjoner for håndleddsstøtte: Antisklibase; Kjølende gel; Ergonomisk kontur; Høydejusterbar; Magnetisk feste; RGB-lys; Utskiftbare puter; Sydde kanter; Vaskbart trekk; Vannbestandig; Annet
zh-TW: 手腕托功能: 防滑底座; 清涼凝膠; 人體工學曲線; 高度可調; 磁吸固定; RGB 燈光; 可替換墊片; 縫合邊緣; 可水洗外罩; 防水; 其他
de: Handballenauflage-Funktionen: Antirutschboden; Kühlendes Gel; Ergonomische Kontur; Höhenverstellbar; Magnetbefestigung; RGB-Beleuchtung; Austauschbare Pads; Genähte Kanten; Waschbarer Bezug; Wasserfest; Sonstiges
hr-HR: Značajke naslona za zapešće: Protuklizna baza; Rashladni gel; Ergonomska kontura; Podesiva visina; Magnetski priključak; RGB rasvjeta; Zamjenjivi jastučići; Prošiveni rubovi; Perivi pokrivač; Vodootporno; Ostalo
es: Características del reposamuñecas: Base antideslizante; Gel refrescante; Contorno ergonómico; Altura ajustable; Fijación magnética; Iluminación RGB; Almohadillas reemplazables; Bordes cosidos; Cubierta lavable; Resistente al agua; Otros
cs: Funkce opěrky zápěstí: Protiskluzová základna; Chladicí gel; Ergonomický tvar; Nastavitelná výška; Magnetické připevnění; Osvětlení RGB; Vyměnitelné polštářky; Obšité okraje; Pratelný potah; Voděodolné; Jiné
ko: 손목 받침대 기능: 미끄럼 방지 베이스; 쿨링 젤; 인체공학적 윤곽; 높이 조절 가능; 자석 부착; RGB 조명; 교체 가능한 패드; 스티치 에지; 세탁 가능 커버; 방수; 기타
fi: Rannetuen ominaisuudet: Liukumaton pohja; Viilentävä geeli; Ergonominen muotoilu; Korkeussäädettävä; Magneettikiinnitys; RGB-valaistus; Vaihdettavat pehmusteet; Ommellut reunat; Pestävä päällinen; Vedenpitävä; Muu
pt-PT: Recursos do apoio de pulso: Base antiderrapante; Gel refrescante; Contorno ergonómico; Altura ajustável; Fixação magnética; Iluminação RGB; Almofadas substituíveis; Bordos costurados; Capa lavável; Resistente à água; Outro
nl: Functies polssteun: Antislipbasis; Verkoelende gel; Ergonomische contouren; In hoogte verstelbaar; Magnetische bevestiging; RGB-verlichting; Vervangbare kussens; Gestikte randen; Wasbare hoes; Waterafstotend; Andere
ja: リストレストの機能: 滑り止めベース; クーリングジェル; 人間工学的輪郭; 高さ調節可能; マグネット式取り付け; RGB照明; 交換可能パッド; ステッチエッジ; 洗えるカバー; 耐水; その他
lt-LT: Riešo atramos funkcijos: Neslystantis pagrindas; Vėsinantis gelis; Ergonomiškas kontūras; Reguliuojamas aukštis; Magnetinis tvirtinimas; RGB apšvietimas; Keičiamos pagalvėlės; Atsiūti kraštai; Plaunamas užvalkalas; Vandeniui nepralaidus; Kita
fr: Caractéristiques du repose-poignet: Base antidérapante; Gel rafraîchissant; Contour ergonomique; Hauteur ajustable; Fixation magnétique; Éclairage RVB; Coussins remplaçables; Bords cousus; Housse lavable; Résistant à l’eau; Autre
sl-SI: Funkcije podpore za zapestje: Protizdrsna podlaga; Hladilni gel; Ergonomska oblika; Nastavljiva višina; Magnetna pritrditev; RGB osvetlitev; Zamenljive blazinice; Šivani robovi; Pralna prevleka; Vodoodporna; Drugo
it: Caratteristiche del poggiapolsi: Base antiscivolo; Gel rinfrescante; Profilo ergonomico; Altezza regolabile; Attacco magnetico; Illuminazione RGB; Cuscinetti sostituibili; Bordi cuciti; Copertura lavabile; Resistente all'acqua; Altro